【裁判字號】    99,交易,8
【裁判日期】    990331
【裁判案由】    過失傷害
【裁判全文】
臺灣雲林地方法院刑事判決               99年度交易字第8號
公  訴  人  臺灣雲林地方法院檢察署檢察官
被      告  甲○○
上列被告因過失傷害案件，經檢察官提起公訴（98年度偵字第58
90號），本院判決如下：
    主  文
甲○○犯過失傷害罪，處有期徒刑月，如易科罰金，以新臺幣
壹仟元折算壹日。
    事實及理由
一、犯罪事實：
    甲○○於民國98年05月12日上午11時50分許，駕駛車牌號碼
    FJ－6377號自用小客車，沿雲林縣土庫鎮子茂村由西向東方
    向行駛，行至埤腳里崙內84電桿旁無號誌之交岔路口欲左轉
    彎時，甲○○本應注意距交岔路口30公尺前顯示方向燈或手
    勢，換入內側車道或左轉車道，行至交岔路口中心處左轉，
    並不得佔用來車道搶先提前左轉，且當時天候為晴、光線明
    亮、路面無缺陷、無障礙，視距應尚良好，並無不能注意之
    情形，適有乙○○駕駛車牌號碼5J－1903號自用小客車搭載
    許倖郡，沿崙埤橋由北往南方向亦行駛至前開交岔路口，甲
    ○○疏未注意，未行至交岔路口中心處即左轉，且佔用來車
    車道搶先提前左轉（偏左行駛），其車頭右側因而與乙○○
    駕駛車輛之車頭右側碰撞，乙○○駕駛之車輛摔入田內，乙
    ○○因此受有前額及臉部擦傷、胸壁及右肩挫傷等傷害。甲
    ○○肇事後，於有偵查犯罪職務之公務員知悉前，向前來處
    理車禍之警員自首為肇事者而接受裁判。
二、認定犯罪事實所憑之證據及理由：
(一)、證據能力：
    檢察官所提出之被告以外之人於審判外之供述證據，被告於
    審判程序中均同意作為證據使用，本院審酌該等證據作成之
    情況，認為適當，爰依刑事訴訟法第159 條之5 第1 項之規
    定，認均具證據能力。
(二)、證明力：
    被告甲○○固不否認於上述時地駕駛車輛與乙○○發生碰撞
    ，惟矢口否認有過失犯行，辯稱：我是被對方撞的云云。然
    查：
１、上開犯罪事實，業據告訴人乙○○於警詢、偵訊中指訴甚詳
    ，復有道路交通事故現場圖、調查報告表、現場照片、告訴
    人之診斷證明書等在卷可參，另有被告於警詢、偵訊中之供
    述筆錄在卷可憑。由現場照片可明被告車頭右側明顯凹陷，
    告訴人車頭右側亦同，當信兩車碰撞之處在此，另依現場照
    片及現場圖所示，被告之車輛是在告訴人行駛車道碰撞，而
    非路口中央，當信被告車輛未行至路口即搶先左轉，且佔用
    來車道搶先左轉（偏左行駛）無誤。
２、按車輛左轉彎時，應行至交岔路口中心處左轉，並不得占用
    來車道搶先提前左轉，道路交通安全規則第102 條第1 項第
    5 款定有明文。被告身為駕駛人，自負有上開義務。且依當
    時情況，天候晴、光線明亮、路面無缺陷、無障礙，視距應
    尚良好，並無不能注意之情形，有上開調查報告表在卷可憑
    ，被告竟疏未注意而佔用來車道左轉，其有過失甚明。本件
    經送鑑定，臺灣省嘉雲區車輛行車事故鑑定委員會亦認被告
    駕駛自小客車，行經無號誌交岔路口，未達路口中心處左轉
    ，且佔用來車道搶先提前左轉（偏左行駛）不當，為肇事原
    因，告訴人乙○○駕駛自小客車，無肇事因素，此有該委員
    會98年7 月17日嘉雲鑑980417字第0985802478號函及其所附
    之鑑定意見書在卷可明，更徵被告過失之犯行。另告訴人因
    本件車禍事故而受有前述傷勢，是被告之過失與告訴人之傷
    勢間具有相當因果關係，亦無疑義。被告抗辯是告訴人車輛
    來撞，其無過失云云，應屬無據，當無可採。本件事證明確
    ，被告犯行堪以認定，應依法論科。
三、論罪科刑之理由：
(一)、被告所為，係犯刑法第284 條第1 項前段之過失傷害罪。被
    告肇事後，於有偵查犯罪職務之公務員知悉前，向前來處理
    車禍之警員自首為肇事者而接受裁判，有自首情形紀錄表在
    卷可參，依法減輕其刑。
(二)、本院審酌：被告犯後否認犯行，不認有錯，且未賠償告訴人
    所受之損害，難認其具有悔意，態度不良。本案被告過失程
    度不輕，惟告訴人受傷程度非重，並參被告失業已久，目前
    僅靠國民年金過活，經濟狀況拮据，家庭生活狀況亦屬不佳
    ，及其他一切情狀，認檢察官求刑有期徒刑3 月為適當，量
    處如主文所示之刑，並諭知易科罰金之折算標準。
四、應適用之法律：
(一)、刑事訴訟法第299條第1項前段。
(二)、刑法第284條第1項前段、第41條第1項前段、第62條前段。
(三)、刑法施行法第1條之1第1項、第2項前段。
中    華    民    國    99    年    3     月    31    日
                  刑事第五庭    法  官  侯廷昌
以上正本證明與原本無異。
如不服本判決應於收受判決後10日內向本院提出上訴書狀，並應
敘述具體理由；其未敘述上訴理由者，應於上訴期間屆滿後20日
內向本院補提理由書（均須按他造當事人之人數附繕本）。「切
勿逕送上級法院」。
                                書記官  李達成
中    華    民    國    99    年    3     月    31    日

司法院資訊處製作；財團法人民間司法改革基金會備份。
